臺灣高雄地方法院民事裁定　　　　　　94年度簡聲抗字第4 號
抗　告　人　戊○○○
相　對　人　丁○○
　　　　　　乙○○
　　　　　　丙○○
兼　上二人
法定代理人　甲○○
當事人間聲請停止強制執行事件，抗告人對於民國九94年3 月2
日本院高雄簡易庭94年度雄聲字第3 號裁定提起抗告，本院裁定
如下：
    主      文
抗告駁回。
抗告程序費用由抗告人負擔。
    理      由
一、抗告意旨略稱：本件相對人雖向本院高雄簡易庭提起債務人
    異議之訴（94年度雄簡字第353 號，以下簡稱系爭債務人異
    議之訴），惟相對人於系爭債務人異議之訴所主張之原因事
    實不實在，且均非於執行名義成立後所發生，與強制執行法
    第14條第1 項前段之規定不合，相對人所提起之債務人異議
    之訴，依其所訴之事實，在法律上顯無理由，依民事訴訟法
    第249 條第2 項之規定，法院得不經言詞辯論，逕以判決駁
    回之。相對人以系爭債務人異議之訴為由，聲請停止強制執
    行，意在延滯執行程序，實為明顯。且縱認應裁定准許停止
    強制執行，相對人於抗告人據以聲請強制執行之執行名義尚
    未確定前，尚須以新臺幣（下同）1,050,000 元預供擔保，
    始得免為假執行，然於該執行名義確定後，卻僅需提供擔保
    350,000 元，即得停止強制執行，顯失平衡，不符比例原則
    ，原審所定擔保金額顯然過低。爰請求廢棄原審裁定，更為
    裁定等語。
二、按強制執行法第18條第2 項所稱得裁定停止強制執行之法院
    ，係指受理同項所稱回復原狀聲請、再審之訴等訴訟或抗告
    等事件之法院而言（最高法院94年度臺簡字第15號裁定參照
    ）。查本件相對人向本院高雄簡易庭提起系爭債務人異議之
    訴，得裁定停止強制執行之法院自指受理債務人異議之訴之
    本院高雄簡易庭，抗告人因不服本院高雄簡易庭所為裁定，
    提起抗告，依民事訴訟法第436 條之1 第項規定，自應以本
    院合議庭為抗告法院，合先敘明。
三、次按，有提起異議之訴時，法院因必要情形，或依聲請定相
    當並確實之擔保，得為停止強制執行之裁定，強制執行法第
    18條第2 項定有明文。依此規定，只須當事人提起異議之訴
    ，在該異議之訴確定前，法院如認有必要，得依職權為停止
    執行之裁定；其在當事人願供擔保，聲請停止強制執行時，
    法院亦非不得依其聲請，定相當並確實之擔保，為停止強制
    執行之裁定。至該異議之訴實體上有無理由，則非法院於裁
    定停止強制執行時應予審酌之事項（最高法院93年度臺抗字
    第723 號裁定參照）。
四、查本件抗告人與相對人間請求回復原狀等事件，業經臺灣高
    等法院高雄分院以88年度上更(一)字第43號判決相對人丁○○
    、林春足（即甲○○、乙○○、丙○○之被繼承人）應回復
    坐落高雄市三民區○○○路243 號建物內汽車升降機入口位
    置之3 面圍牆，並將舖於汽車升降機入口之鋼板、鋼樑拆除
    確定，抗告人並以該確定判決為執行名義向本院聲請強制執
    行，而經本院以92年度執字第28289 號執行（以下簡稱系爭
    執行案件）在案，嗣相對人向本院提起債務人異議之訴，由
    本院高雄簡易庭以94年度雄簡字第353 號審理，相對人復以
    提起上開異議之訴為由，向本院聲請停止系爭執行案件之強
    制執行，本院乃依相對人之聲請，裁定相對人供擔保
    350,000 元後，本院系爭執行案件之強制執行程序，於本院
    94年雄簡字第353 號債務人異議之訴判決確定前應暫予停止
    等情，業經本院依職權調取臺灣高等法院高雄分院88年度上
    更(一)字第43號、本院92年度執字第28289 號、94年度雄簡字
    第353 號、94年度雄聲字第3 號案卷核閱無訛，揆諸前揭之
    說明，原審法院自得依其聲請，定相當並確實之擔保，為停
    止強制執行之裁定。至該異議之訴實體上有無理由，自非本
    院於裁定停止強制執行時應予審酌之事項。次查，法院依強
    制執行法第18條第2 項定擔保金額而准許停止強制執行之裁
    定者，該項擔保係備供債權人因停止執行所受損害之賠償，
    其數額應依標的物停止執行後，債權人未能即時受償或利用
    該標的物所受之損害額，或其因另供擔保強制執行所受之損
    害額定之，非以標的物之價值或其債權額為依據，亦與法院
    依民事訴訟法第392 條第2 項之規定決定被告預供擔保而免
    為假執行時所斟酌之事項並不相同。原審法院審酌本件相對
    人所提異議之訴之標的價額為1,050,000 元，暨其異議理由
    、抗告人將因本件停止執行可能受有之損害數額等情狀，核
    定擔保金額350,000 元，其數額應為相當並屬確實。抗告人
    未能具體說明原審法院裁定之擔保金額有何過低而致其可能
    受有其他損害之情形，徒以相對人於抗告人據以聲請強制執
    行之執行名義尚未確定前，尚須以1,050,000 元預供擔保，
    始得免為假執行，然於該執行名義確定後，卻僅須擔保
    350,000 元，即得停止強制執行，認原審法院裁定之擔保金
    額顯失平衡，不符比例原則，自屬無據。綜上所陳，原審法
    院依法酌定相當之擔保而裁定准予系爭執行案件停止執行，
    認事用法均無違誤，抗告人指摘原裁定不當，請求將原裁定
    廢棄，為無理由，應予駁回。
五、據上論結，本件抗告為無理由，依民事訴訟法第495 條之1
    第1 項、第449 條第1 項、第95條、第78條，裁定如主文。
中　　華　　民　　國　　94　　年　　9 　　月　　30　　日
                        民事第二庭  審判長法  官 鄭月霞
                                          法  官 蘇雅慧
                                          法  官 伍逸康
不得再抗告。
中　　華　　民　　國　　94　　年　　9 　　月　　30　　日
                                          書記官 光聰
